# 贷款安排费如何账务处理？

提问人：山野孤鹜 时间：2014-12-16 10:27:05
请问各位，企业未取得一笔长期贷款，贷款金额1.5亿元。为此企业支付了一笔银行所谓的“银团贷款安排费及承销费”400万元。请问该笔费用是否可以计入长期待摊费用在贷款期限内进行摊销？个人认为这笔钱是为取得贷款发生的融资成本，应当分期分摊计入财务费用，但苦于没有合理的理论依据。

回答人：chenyiwei
如果符合《企业会计准则第 22 号——金融工具确认和计量》第三十一条和《企业会计准则第 37 号——金融工具列报（ 2014 年修订）》第二十三条对“交易费用”的定义的，即与该项债务融资直接相关的增量费用，则可计入相关长期负债的初始计量金额中（作为“利息调整”的借方，相当于未确认融资费用），在负债存续期间按实际利率法摊销，确认为各年度的财务费用。